【裁判字號】    92,訴,56
【裁判日期】    920708
【裁判案由】    清償借款
【裁判全文】
臺灣台南地方法院民事判決  九十二年度訴字第五六號
    原      告  丙○○
                乙○○
    共      同
    訴訟代理人  許雅芬律師
                江信賢律師
                蔡文斌律師
                蔡麗珠律師
    被      告  甲○○      住.
    訴訟代理人  石本婁律師
右當事人間請求清償借款事件，本院判決如左：
    主      文
原告之訴及假執行之聲請均駁回。
訴訟費用由原告負擔。
    事      實
甲、原告方面：
  一、聲明：
  （一）被告應分別給付原告丙○○、乙○○各新台幣（下同）四十萬元、六十萬元
        ，及均自民國八十六年十一月一日起至清償日止，按週年利率百分之五計算
        之利息。
  （二）願供擔保請准宣告假執行。
  二、陳述：
  （一）被告於民國八十二年十月十二日提供其所有如附表一所示之土地（下稱：系
        爭土地），委託吳春長向蘇健雄借款六百萬元，蘇健雄乃分別向原告丙○○
        、乙○○各借得新台幣（下同）二百四十萬元、三百六十萬元，合計六百萬
        元之款項後，交由吳春長轉交給被告，被告並以系爭土地設定如附表二所示
        之抵押權登記予原告作為擔保，茲蘇健雄已將其對於被告之六百萬元債權分
        別讓與原告丙○○、乙○○各二百四十萬元、三百六十萬元，原告已於九十
        二年三月十八日以台南地方法院第三一三號存證信函及於九十二年三月二十
        一日之準備書狀，依民法第二百九十七條第一項為債權讓與之通知。
  （二）本件被告應有授與代理權於訴外人吳春長向訴外人蘇健雄借款：
    １‧被告辯稱伊辦理系爭土地所有權移轉登記時，曾將印章交予吳春長保管，且
        吳春長亦證稱：「當初被告的印鑑、身份證及所有權狀都放在我這邊。」等
        語。然查，系爭土地係於七十九年六月二十一日登記於被告名下，並於八十
        二年十月六日辦理抵押權登記，而印章、身分證屬於相當重要物品，尤以身
        分證更是一般人會隨身攜帶，被告與吳春長並非夫妻，亦非親屬關係，被告
        怎可能於所有權移轉登記後三年之久，均未向吳春長要求取回印章、身分證
        ？況辦理抵押權設定登記亦需抵押物所有權人之印鑑證明，若非被告申請後
        交付，吳春長如何能持有該資料？被告之抗辯，顯然有違常理。
    ２‧借款人蘇健雄到庭證述：「吳春長本身從事代書兼放款業務，他從八十年間
        就有陸續向我調錢．．．」等語，且吳春長亦證稱：「我太太是代書，抵押
        權登記是我太太去辦理的．．」等語，果蘇健雄確是借款給吳春長，且知悉
        系爭土地之真正所有權人為吳春長，被告僅係系爭土地之借名登記名義人，
        則以吳春長夫妻具有代書之專業知識，渠等直接以吳春長為借款債務人，由
        吳春長書立借據，以被告為提供擔保物之義務人，達到蘇健雄之擔保物要求
        ），何須甘冒刑事責任為偽造被告之簽名書立借據？是吳春長證稱因蘇健雄
        要求擔保物，才偽造被告之名義簽立借據，有違經驗法則。
    ３‧證人莊田中與蘇健雄到庭均證述，莊田中陪同蘇健雄至被告處，請求被告清
        償借款時，被告亦自認有借貸關係，僅稱沒錢返還，已有擔保物，要求蘇健
        雄向法院提起訴訟，若被告並未向蘇健雄借款，何以會自認有借貸之事實？
        可見被告確係為了借款，而將印章、身分證、印鑑證明交予吳春長，並授權
        吳春長代理向蘇健雄借款，至於吳春長到庭證述係伊盜用被告之印章，顯係
        被告為了脫免本件民事責任，而推由名下已無任何財產之吳春長承擔。否則
        何以被告迄今仍未對吳春長提起刑事偽造文書告訴？
  （三）縱認被告確實無授與吳春長代理權，被告亦應負表見代理責任。
        按民法第一百六十九條規定之表見代理，係為保護第三人而設，本人如有使
        第三人信以為其有以代理權授與他人之行為，而與該他人交易，即應使本人
        負授權人責任。查原審認定被上訴人將房地權狀、印鑑證明及印鑑交付訴外
        人孫某，由孫某持向上訴人借款並設定系爭抵押權，而孫某係執業代書，受
        任辦理抵押權登記，系爭抵押設定登記並檢附前述證件及蓋用本人印鑑章，
        似此情形，應認為被上訴人有表見代理之適用（最高法院八十六年台上字第
        三七四九號判決參照）。查本件被告將印鑑及辦理抵押權所需物件均交予代
        書吳春長，且吳春長亦證稱：「這張借據是我叫我兒子寫的，甲○○的簽名
        是我簽的，地址也是我寫的．．．，我太太是代書，抵押權登記是我太太辦
        理，土地申請書上的代理人吳永正是我兒子」云云，被告對吳春長之陳述亦
        表示無意見，則被告如未授權吳春長向蘇健雄借款，依前揭最高法院判決意
        旨，被告就本件借款，仍應負民法第一百六十九條表見代理之授權人責任。
  （四）綜上，被告確實授權吳春長向蘇健雄借貸六百萬元，而蘇健雄既已將對於被
        告之六百萬元債權讓與原告丙○○、乙○○各二百四十萬元、三百六十萬元
        ，且原告已對被告為債權讓與之通知，則原告依民法第四百七十四條第一項
        、四百七十八條前段消費借貸之法律關係，提起本件訴訟，自有理由。又因
        礙於訴訟費用之因素，原告僅先為一部請求，請求被告先分別給付原告丙○
        ○、乙○○各四十萬元、六十萬元。
  三、證據：提出借據、抵押權設定契約書、他項權利證明書、確定證明書各二件、
      本院八十六年度促字第二四一號支付命令、確定證明書、八十六年度拍字第四
      一號裁定、本院九十二年一月二日九十一南院鵬執吉字第三五二七六號通知、
      鑑估報告書、存證信函各一件為證，並聲請訊問證人蘇健雄、莊田中。
乙、被告方面：
  一、聲明：如主文所示。
  二、陳述：
  （一）系爭土地係吳春長購買而借用被告名義辦理登記，當時辦理土地所有權移轉
        登記時，被告曾將印章、國民身分證交予吳春長保管，吳春長乃將積欠蘇健
        雄之借款，以系爭土地設定抵押權登記予蘇健雄指定之原告，是縱有消費借
        貸之情事，亦屬吳春長與蘇健雄間之借貸行為。
  （二）按金錢借貸契約為要物契約，應由貸與人就交付金錢之事實負舉證責任。本
        件被告並未取得任何借款，原告如主張被告有取得借款，自應負舉證責任，
        又蘇健雄、莊田中於九十一年間，前來被告住處催討欠款時，被告即當場否
        認有借貸行為。
  （三）證人吳春長於歷次作證時，均證稱伊向蘇健雄借款後，始將系爭土地設定抵
        押權予原告，被告對此完全不知情，是被告僅屬提供不動產作為債權人擔保
        借款之抵押契約義務人而已，故被告與蘇健雄間既無借貸行為，原告之本件
        請求，自屬無據。
  三、證據：提出土地登記謄本一件為證，並聲請訊問證人吳春長及調閱本院九十一
      年度訴字第二五二一號清償借款案卷。
丙、本院依職權調取本院八十六年度促字第二四一號支付命令卷。
    理    由
一、按不變更訴訟標的，而補充或更正事實上或法律上之陳述者，非為訴之變更或追
    加，民事訴訟法第二百五十六條定有明文。查原告於起訴狀陳明係依消費借貸之
    法律關係，請求被告給付如聲明所示之金額（見本院卷第四至五頁），嗣於九十
    二年三月二十一日具狀陳明，本件消費借貸契約之當事人應為訴外人蘇健雄與被
    告二人，原告乃係受讓訴外人蘇健雄對被告之債權而為本件之請求等語（見本院
    卷第七三頁），則原告事後之聲明僅係就本件訴訟標的法律關係之取得原因，而
    為更正之陳述，核屬不變更訴訟標的，而更正法律上之陳述，並無不合，合先敘
    明。
二、原告起訴主張：被告於八十二年十月十二日提供如附表一所示之系爭土地，委由
    吳春長持向蘇健雄借款六百萬元，蘇健雄乃分別向原告丙○○、乙○○各借得二
    百四十萬元、三百六十萬元，合計六百萬元之款項後，交由吳春長轉交給被告，
    被告並以系爭土地設定如附表二所示之抵押權登記予原告作為擔保，則吳春長代
    理被告向蘇健雄借款之法律行為自應直接對本人即被告發生效力，又縱認被告並
    無授權吳春長向蘇健雄借款，然被告將印章及辦理抵押權所須資料均交予吳春長
    持向蘇健雄借款，被告係由自己之行為表示以代理權授與他人，依民法第一百六
    十九條之規定亦應負授權人之責任，而蘇健雄已將其對於被告之債權讓與原告丙
    ○○、乙○○各二百四十萬元、三百六十萬元，且原告已對被告為債權讓與之通
    知，茲礙於訴訟費用之因素，特只於六百萬元借款債權範圍內為一部請求，即原
    告丙○○、乙○○僅分別在四十萬元、六十萬元範圍內，連同法定遲延利息一併
    向被告請求，爰依消費借貸契約之法律關係，提起本件訴訟等語。
三、被告則以：系爭土地係吳春長購買而借用伊名義辦理登記，當時辦理系爭土地之
    所有權移轉登記時，伊曾將印章、國民身分證交予吳春長保管，吳春長乃將其個
    人積欠蘇健雄之借款，事後以系爭土地設定抵押權予蘇健雄指定之原告，伊對此
    完全不知情，是本件借款之當事人為吳春長與蘇健雄，伊僅係系爭土地之抵押義
    務人而已，故伊與蘇健雄間並無借貸行為，原告本件請求為無理由等語，資為抗
    辯。
四、查本件有關原告主張：被告於八十二年十月十二日以系爭土地設定如附表二所示
    之抵押權登記予原告之事實，業據其提出抵押權設定契約書一件、他項權利證明
    書二件為證（見本院卷第八至十頁），且為被告所不爭執，堪信原告此部分之主
    張為真實。惟原告主張被告授權吳春長向蘇健雄借款六百萬元，並提供系爭土地
    設定抵押權登記，以擔保積欠蘇健雄之借款，被告自應負本件借款之清償責任一
    節，則為被告所否認，並以前揭情詞置辯。茲查：
（一）按代理人於代理權限內，以本人名義所為之意思表示，直接對本人發生效力；
      代理權係以法律行為授與者，其授與應向代理人或向代理人對之為代理行為之
      第三人，以意思表示為之，民法第一百零三條第一項、第一百六十七條分別定
      有明文。而代理人以本人名義為法律行為，即為學理上所稱之「顯名主義」，
      其目的在表明法律關係的當事人，明確區分代理人「自己之行為」與「為本人
      」所為之行為。次按當事人主張有利於己之事實者，就其事實有舉證之責任，
      民事訴訟法第二百七十七條定有明文，故主張對代理本人為法律行為者，就有
      授與代理權之事實及代理人係以本人之名義為法律行為之有利於己之事實自應
      負舉證之責任。
（二）系爭土地係吳春長於七十九年間向林秀蘭購買，因系爭土地逕為分割，林秀蘭
      尚未辦理所有權狀換發，故延至七十九年五月七日才辦理所有權移轉登記，並
      由吳春長借用被告名義登記為系爭土地之所有權人等情，業據證人吳春長於本
      院九十一年度訴字第二五二一號審理及本件準備程序時證述明確（見九十一年
      度訴字第二五二一號卷第二四頁、本院卷第六六、三十至三一頁），且有吳春
      長購買系爭土地所支付定金而交付計二百零五萬元之支票三紙、土地登記簿謄
      本一份在卷可稽（見本院卷第三二至三九頁），此亦為原告所不爭執，則系爭
      土地乃係吳春長所購買，並借用被告名義辦理所有權登記一事，應堪認定。
（三）本件借款係吳春長以其個人名義向蘇健雄貸借六百萬，事後為配合蘇健雄之要
      求，吳春長乃擅自以被告之印章、國民身分證及土地權狀，辦理系爭土地之抵
      押權登記予原告，被告對此並不知情一節，此據證人吳春長於本院九十一年度
      訴字第二五二一號審理及本件準備程序時證稱：「這張借據是我叫我兒子寫的
      ，借款人甲○○的簽名是我簽的，因為土地是我買的，而用她的名義登記；我
      太太是代書，抵押權登記是我太太去辦理，當初被告的印鑑、身分證及土地所
      有權狀都放在我這邊」、「我去找蘇健雄借錢時，我向他說我要借錢，利息我
      每個月有開支票給他，事後他要求我要提供不動產作擔保，所以我才拿借名登
      記在被告名下的系爭土地設定給他，被告對本件借款不知情」等語屬實（見九
      十一年度訴字第二五二一號卷第二四、二五頁、本院卷第一一四頁）；又證人
      吳春長主觀上係認知伊為系爭土地之所有權人，僅借用被告名義辦理所有權登
      記而已，倘證人吳春長經被告授與代理權向蘇健雄借款，則證人吳春長豈有同
      意提供系爭土地供被告作為借款擔保之可能？況吳春長於取得本件借款後，即
      按月簽發支票支付利息十萬元予蘇健雄，有支票影本二十一紙及借款付息明細
      表一紙在卷可參（見本院卷第四二頁），原告雖否認此為支付本件借款之利息
      ，然未舉證以實其說，尚無可採，準此，如證人吳春長僅係代理被告向蘇健雄
      借款，則證人吳春長又何以自願承受本件借款債務，按月支付借款利息，並自
      承其於借據上偽造被告名義，且盜用被告印章、國民身分證辦理系爭土地抵押
      權設定登記，而擔負偽造文書追訴之風險？是證人吳春長證稱：伊以自己之名
      義向蘇健雄借款，被告與本件借款無關之證詞，應屬實在，堪值採信。
（四）證人蘇健雄雖證稱：「當時吳春長說甲○○要借錢，我就託吳春長將錢交給甲
      ○○，當時他要借錢時，就有拿甲○○的所有權狀、印章給我看，之後我去向
      原告丙○○拿錢之後，再將錢託吳春長拿給甲○○，事後才設定抵押」云云（
      見本院卷一一五頁），然查，證人蘇健雄於本院先證稱：「吳春長本身從事代
      書兼放款業務，他從八十年間就陸續向我調錢」等語明確，且證人蘇健雄因執
      有證人吳春長簽發發票日八十五年一月十三日、票據金額四百五十萬元之支票
      一紙，經證人蘇健雄於八十五年十二月十三日提示不獲付款，而向本院聲請核
      發支付命令，經本院以八十六年度促字第二四一號支付命令核發確定在案，此
      亦經本院調取該支付命令案卷核閱屬實，惟證人蘇健雄復於本院另證稱：除本
      件借款外，吳春長並未另外向伊借款云云（見本院卷第一一五頁），顯見證人
      蘇健雄之證詞先後矛盾，已有瑕疵可指，則證人蘇健雄上開證稱：吳春長當時
      表明係受被告所託前來借款一節，是否可信，已不無可疑？又系爭土地係於本
      件借款事隔約半年後，始辦理抵押權設定登記，此為證人吳春長、蘇健雄一致
      證稱無訛（見本院卷第六五、一一五頁），準此，倘證人吳春長於向證人蘇健
      雄借款之際，確有表明伊受被告授權，並提供系爭土地設定抵押擔保之相關文
      件以取信證人蘇健雄，以證人蘇健雄證稱伊為從事放款的金主而論（見本院卷
      第六七頁），則證人蘇健雄理當於借款同時或隨後即辦理系爭土地之抵押權登
      記，以確保本件借款債權回收之安全性，庶符一般民間借貸之交易習慣，豈有
      於先行出借款項後，再歷經約半年期間，始辦理系爭土地之抵押權設定登記，
      此適可認證人吳春長於借款之際，根本無提供系爭土地作為本件借款之擔保甚
      明。再者，證人蘇健雄與被告又非至親好友，倘證人吳春長於借款之際，係表
      明受被告委託前來借款，證人蘇健雄豈有在被告未提供擔保品之情況下，即同
      意出借款項予被告之可能？此益徵證人吳春長於向證人蘇健雄借款之際，並無
      表示伊經被告授與代理權，且亦無提供系爭土地設定抵押權擔保之相關文件，
      以取信證人蘇健雄，純粹是證人蘇健雄基於與證人吳春長多年來之資金借貸往
      來情誼，而同意出借款項予證人吳春長，至為明確，是證人蘇健雄上開證詞，
      與事實不符，自無可採。
（五）原告雖另以證人莊田中與蘇健雄到庭證述：莊田中陪同蘇健雄至被告處，請求
      被告清償借款時，被告亦自認有借貸關係，僅稱沒錢返還，已有擔保物，要求
      蘇健雄向法院提起訴訟等語，而認被告並未向證人蘇健雄借款，何以會自認有
      借貸之事實？然此已為被告所否認，且查，證人莊田中於本院係證稱：「我有
      陪證人蘇健雄去向被告催討本件借款，被告表示沒有錢，要我們去告他」等語
      ，並無證稱被告當時有承認伊為借款人，況本件借款人係證人吳春長，被告對
      此完全不知情，業如前述，則被告豈有向證人蘇健雄、莊田中二人承認本件借
      款責任之可能，是證人莊田中之證詞，亦與實情不符，而無可採。從而，本件
      證人蘇健雄、莊田中之證詞，均與事實不符，自難據為有利於原告之認定，而
      原告復未能舉證證明被告有授與以伊本人名義借款之代理權予證人吳春長，則
      原告主張證人吳春長經原告授與代理權向證人蘇健雄借款云云，即非有據。
五、至於上訴人另辯稱：依最高法院八十六年台上字第三七四九號判決意旨，本件被
    告將印鑑及辦理系爭土地抵押權所需資料交予證人吳春長，則被告縱未授權證人
    吳春長向證人蘇健雄借款，惟被告係由自己之行為表示以代理權授予他人，被告
    應負民法第一百六十九條表見代理人責任云云。惟按最高法院八十六年度台上字
    第三七四九號判決意旨：「按民法第一百六十九條規定之表見代理，係為保護第
    三人而設，本人如有使第三人信以為其有以代理權授與他人之行為，而與該他人
    交易，即應使本人負授權人責任。查原審認定被上訴人將上開房、地所有權狀、
    印鑑證明及印鑑章交付訴外人孫文彬，由孫文彬持向上訴人借款並設定系爭抵押
    權。而孫文彬係執業代書，受委任辦理抵押權設定登記，為其業務範圍，系爭抵
    押權設定登記並僅須檢附前述證件及蓋用本人印鑑章，即可辦妥登記。似此情形
    ，能否謂被上訴人之行為尚不足使上訴人誤信其有對孫文彬授以代理權，而有表
    見代理之情形，非無研求之餘地」，旨在闡明表見代理人之責任，必須本人有表
    見之事實，足使第三人信該他人有代理權之情形存在，且須以他人所為之行為，
    係在其曾經表示授與他人代理權之範圍內，始有其適用，換言之表見代理，乃代
    理人無代理權，而表面上足使第三人信其有代理權之代理，故基本上必須有代理
    行為為其前提要件，亦即代理人之行為必須以本人名義為之，否則無由成立。查
    本件證人吳春長向證人蘇健雄借款，乃至事後因證人蘇健雄之要求，而提供系爭
    土地設定抵押權登記予原告，俱以自己名義為之，而非以代理人資格所為，業如
    前述，則本件借款既無代理行為存在，被告自無庸對本件借款負表見代理之授權
    人責任。退而言之，縱認證人吳春長確有持被告之印章、國民身分證、土地所有
    權狀，資為向證人蘇健雄辦理本件借款擔保品之表見事實，然按由自己之行為表
    示以代理權授與他人者，對於第三人應負授權人之責任，必須本人有表見之事實
    ，足使第三人信該他人有代理權之情形存在，且須以他人所為之行為，係在其曾
    經表示授與他人代理權之範圍內，始有其適用，我國人民將自己印章、不動產所
    有權狀等交付他人辦理特定事項者，比比皆是，倘若該他人，除辦理特定事項外
    ，其他以本人名義所為任何行為，均須由本人負表見代理之授權人責任，未免過
    苛，勢將危害社會交易之安全（最高法院七十年台上字第六五七號判例、七十七
    年度台上字第二四八號判決意旨參照），則依上揭最高法院之法律見解，縱於證
    人吳春長故違被告之原意，而擅自持被告之印章、國民身分證、土地權狀資為向
    證人蘇健雄借款之擔保品時，被告就伊以系爭土地設定抵押權登記充為擔保品之
    事實，或應負表見授權人之責任，除此之外，證人吳春長並無權以被告之名義借
    款，亦即，此並不在被告曾經授與他人代理權之表見事實範圍內，法理至明，從
    而，倘若證人吳春長擅以被告之名義向他人借款，就此被告亦不負表見授權人之
    責任，應無疑義。
六、末按代理僅限於意思表示範圍以內，不得為意思表示以外之行為，故不法行為及
    事實行為不僅不得成立代理，且亦不得成立表見代理（最高法院五十五年度台上
    字第一○五四號判例、八十八年度台上字第一六三０號判決意旨參照）。查本件
    借款之借據係證人吳春長偽造被告之名義所簽寫，並盜用被告印章、國民身分證
    辦理系爭土地抵押權設定登記，業經證人吳春長證述在卷，則證人吳春長之偽造
    文書行為既屬不法行為，不僅不得成立有權代理，自亦無得成立表見代理之餘地
    。從而，原告主張被告應負本件借款之授權人責任，於法亦有未合。
七、綜上所述，被告既未授權證人吳春長以其名義向證人蘇健雄借款，且無因自己之
    行為表示以代理權授與證人吳春長，或知證人吳春長表示為其代理人而不為反對
    之意思表示，而應負授權人之責任，是以，證人吳春長向證人蘇健雄借貸之行為
    ，自不對被告發生效力，則本件被告既非借款人，故原告丙○○、乙○○主張依
    消費借貸契約之法律關係，請求被告分別給付四十萬元、六十萬元，及均自八十
    六年十一月一日起至清償日止，按週年利率百分之五計算之利息，為無理由，應
    予駁回。又原告既受敗訴判決，其假執行之聲請即失所依據，應併予駁回。
八、本件待證事實已臻明確，兩造其餘攻擊防禦方法及舉證，對判決之結果已不生影
    響，爰不一一詳為審酌，附此敘明。
九、據上論結，本件原告之訴為無理由，依民事訴訟法第七十八條、第八十五條第一
    項前段，判決如主文。
中      華      民      國    九十二    年      七      月      八      日
                                臺灣臺南地方法院民事第三庭
~B審判長法官  王金龍
~B法      官  蔡雅惠
~B法      官  張銘晃
右為正本係照原本作成。
如對本判決上訴，須於判決送達後廿日內向本院提出上訴狀。
中      華      民      國    九十二    年      七      月      十      日
~B法院書記官  鄭吉裕
~F0
~T40
 ┌───────────────────────────────────────────────────────┐
 │附表一：                                                                                                      │
 ├──────────────────┬─┬─────────┬────┬───────┬────┬──────┤
 │土         地          坐         落│地│面              積│權    利│登          記│登    記│權        狀│
 ├───┬────┬─────────┤  ├─────────┤        │              │        │            │
 │縣  市│鄉鎮市區○段   （ 地   號 ）│目│平   方    公   尺│範    圍│日          期│原    因│字        號│
 ├───┼────┼─────────┼─┼─────────┼────┼───────┼────┼──────┤
 │台南縣│永 康 市○○○段三四五之一號│建│三百七十五平方公尺│八分之一│七十九年六月二│買    賣│079永地字第0│
 │      │        │                  │  │                  │        │十一日        │        │07982號     │
 └───┴────┴─────────┴─┴─────────┴────┴───────┴────┴──────┘
~F0
~T40
 ┌──────────────────────────────────────────────────────────┐
 │附表二：                                                                                                            │
 ├─┬───┬────┬────┬───┬──┬─────────┬────┬──────┬────┬────┬───┤
 │編│登  記│權 利 人│債 務 人│權  利│登記│收              件│債    權│登        記│權    利│存    續│共同擔│
 │號│次  序│        │        │種  類│原因│字              號│範    圍│日        期│價    值│期    間│保地號│
 ├─┼───┼────┼────┼───┼──┼─────────┼────┼──────┼────┼────┼───┤
 │一│0001-0│乙 ○ ○│甲 ○ ○│抵押權│設定│台南縣永康地政事務│百分之六│八十二年十月│本金最高│82年10月│如附表│
 │  │01    │        │        │      │    │所82年永字第027581│十      │六日        │限額新台│12日至83│一所示│
 │  │      │        │        │      │    │號                │        │            │幣六百萬│年10月12│之土地│
 │  │      │        │        │      │    │                  │        │            │元      │日      │      │
 ├─┼───┼────┼────┼───┼──┼─────────┼────┼──────┼────┼────┼───┤
 │二│0001-0│丙 ○ ○│同右    │同  右│同右│同右              │百分之四│同右        │同右    │同右    │同右  │
 │  │02    │        │        │      │    │                  │十      │            │        │        │      │
 └─┴───┴────┴────┴───┴──┴─────────┴────┴──────┴────┴────┴───┘


司法院資訊處製作；財團法人民間司法改革基金會備份。
